臺灣桃園地方法院刑事判決　　　　　　　　　　　　　九十三年度易字第九八二號
　　公　訴　人　臺灣桃園地方法院檢察署檢察官
　　被　　　告　甲○○　男　二.
右列被告因偽造文書等案件，經檢察官提起公訴（九十三年度偵字第二八五八號），
本院改依簡式審判程序審理，爰判決如左：
    主  文
甲○○偽造署押，足以生損害於公眾及他人，累犯，處有期徒刑參月，如易科罰金，
以參佰元（即新臺幣玖佰元）折算壹日，偽造之「楊志中」署名伍枚、指印拾肆枚及
變造之「楊志中」
刑肆月，如易科罰金，以參佰元（即新臺幣玖佰元）折算壹日。應執行有期徒刑陸月
，如易科罰金，以參佰元（即新臺幣玖佰元）折算壹日，偽造之「楊志中」署名伍枚
、指印拾肆枚及變造之「楊志中」
    事  實
一、甲○○前曾因竊盜案件，經本院於民國九十一年七月十一日以九十一年度壢簡字
    第六四九號判處有期徒刑二月確定，於九十二年八月二十八日徒刑執行完畢；詎
    猶不知悔改，另因強盜等案件經本院於九十三年一月二十日通緝期間之九十二年
    一月底二月初某日，在桃園縣中壢市○○路、延平路附近之統一便利商店前拾得
    楊志中所遺失之
    將該
    自己之相片一枚換貼於前開「楊志中」
    復明知年籍不詳綽號「俊良」之成年男子向其兜售之ＮＯＫＩＡ型號為三三一五
    之手機六支（手機序號為000000000000000號、0000000
    00000000號、000000000000000號、00000000
    0000000號、000000000000000號、000000000
    000000號），係乙○○於九十二年二月五日在桃園縣市○○路三四九巷三
    十八弄十五之十號住處所遭竊而屬來路不明之贓物，竟仍於九十二年二月六日凌
    晨在桃園縣中壢市○○路、延平路口附近，以新臺幣三千元之代價向「俊良」故
    買之，旋即於同日下午二時許，持上開手機前往桃園縣桃園市○○路二十六號乙
    ○○經營之昱創通訊行欲加以轉賣，經店員發現後通知乙○○，乙○○即與甲○
    ○相約在桃園縣中壢市○○路二一五巷巷口並報警，嗣於同日下午三時四十五分
    許，甲○○依約前往時為警當場查獲，並帶回桃園縣政府警察局中壢分局中壢派
    出所接受詢問。甲○○於同日下午五時五分許製作筆錄時，為掩飾身分竟出示前
    開經變造之「楊志中」
    於偽造署押之犯意，接續在桃園縣警察局中壢分局警詢筆錄上，偽簽「楊志中」
    署名二枚及以「楊志中」之名義捺指印十一枚及在桃園縣警察局中壢分局逮捕通
    知書二份、告知通知單一份上偽簽「楊志中」署名及指印均各一枚，足以生損害
    於楊志中本人及偵查機關對於犯罪偵查之正確性，嗣於同日夜間十時十七分許，
    甲○○在臺灣桃園地方法院檢察署偵訊時復假冒「楊志中」之名義應訊時，為檢
    察官當場發現，始查悉上情。
二、案經桃園縣政府警察局中壢分局報請臺灣桃園地方法院檢察署檢察官偵查起訴。
　　理  由
一、本件被告甲○○所犯並非死刑、無期徒刑、最輕本刑為三年以上有期徒刑之罪或
    高等法院管轄第一審案件，而於準備程序進行中，被告先就被訴事實為有罪之陳
    述，經告知簡式審判程序之旨，並聽取公訴人、被告之意見後，由本院合議庭以
    裁定由受命法官獨任進行簡式審判程序，核先敘明。
二、訊據被告甲○○於本院審理中及偵查中均坦承上情不諱，核與證人乙○○於警詢
　　及偵查中証述：被告持伊於九十三年二月六日所失竊之手機六支前來轉賣等情（
    偵卷第十頁、第五三頁）、證人楊志中於偵查證稱：
    失竊，且被告所持之「楊志中」
    符，並有贓物領據一紙、桃園縣警察局中壢分局警詢筆錄一份、桃園縣警察局中
    壢分局逮捕通知書二份、告知通知單一份附卷可稽，復有經變造之「楊志中」身
    分證一張扣案足憑。又上開「楊志中」
    書二份、告知通知單上「楊志中」署名及指印均各一枚、警詢筆錄上「楊志中」
    署名二枚及指印十一枚經送內政部警政署刑事警察局鑑驗後，認該等文件上之指
    紋與被告左拇指指紋相符，而「楊志中」
    且相片背面流水號有破壞痕跡，認該
    十七日刑鑑字第四七八○三號鑑驗通知書一紙可佐，被告冒名應訊復偽造「楊志
    中」之署押，已足以生損害於楊志中本人及偵查機關對於犯罪偵查之正確性。綜
    上足認被告犯行明確，應依法論科。
三、核被告甲○○所為，係犯刑法第三百四十九條第二項故買贓物罪，第三百三十七
    條侵占遺失物罪，第二百十六條、第二百十二條之行使變造特許文書罪與第二百
    十七條第一項之偽造署押罪。被告變造特許文書之低度行為為行使變造特許文書
    之高度行為所吸收，不另論罪。而被告偽造署押意在冒用「楊志中」之名義，簽
    名與按指印，係同出於一個偽造署押之犯意，其所按指印雖為自己所有，惟與偽
    造簽名皆同屬於一個偽造署押之犯行，被告雖在警詢中在桃園縣警察局中壢分局
    警詢筆錄上，偽簽「楊志中」署名二枚、以「楊志中」之名義捺指印十一枚及在
    桃園縣警察局中壢分局逮捕通知書二份、告知通知單一份上偽簽「楊志中」署名
    、捺指印均各一枚等行為，惟其仍屬一犯意接續多次行為，侵害一個法益，應為
    接續犯，顯屬單純一罪。而被告所犯侵占遺失物罪、行使變造特許文書罪嫌及偽
    造署押罪嫌間，有方法、目的之牽連關係，應依刑法第五十五條牽連犯之規定，
    從一重之偽造署押罪論處。被告所犯偽造署押罪與故買贓物罪間，犯意個別，行
    為互殊，應予以分論併罰。被告如事實欄中前案科刑情形，有臺灣高等法院被告
    全國前案紀錄表、臺灣桃園地方法院檢察署刑案查註紀錄表等在卷可稽，被告於
    有期徒刑執行完畢後五年內，再犯本件有期徒刑以上之罪，為累犯，應依刑法第
    四十七條之規定加重其刑。爰審酌被告之素行不佳、犯罪動機不良、犯罪手段及
    坦承犯行之犯後態度等一切情狀，認公訴人求刑尚稱妥適，而分別量處如主文所
    示之刑，並定其應執行之刑及易科罰金之折算標準示懲。扣案變造之「楊志中」
    法第三十八條第一項第二款之規定宣告沒收；前開桃園縣警察局中壢分局逮捕通
    知書二份、告知通知單與警詢筆錄各一份上偽造之「楊志中」署名共五枚及指印
    共十四枚，應依刑法第二百十九條之規定宣告沒收。
據上論斷，應依刑事訴訟法第二百九十九條第一項前段、第二百七十三條之一，刑法
第三百四十九條第二項、第三百三十七條、第二百十六條、第二百十二條、第二百十
七條第一項、第五十五條、第四十七條、第五十一條第五款、第四十一條第一項前段
、第二百十九條、第三十八條第一項第二款，罰金罰鍰提高標準條例第一條前段、第
二條，判決如主文。
本案經檢察官洪景明到庭執行職務。
中      華      民      國      九十三        年    十    月    七      日
                               臺灣桃園地方法院刑事第四庭
                                           法  官  蘇昭蓉
右正本證明與原本無異。
如不服本判決，應於判決送達後十日內向本院提出上訴狀 (應附繕本)，上訴於臺灣
高等法院。
                                           書記官  韓若玉
中      華      民      國      九十三        年    十    月    七      日
附錄法條：
中華民國刑法第三百四十九條
收受贓物者，處三年以下有期徒刑、拘役或五百元以下罰金。
搬運、寄藏、故買贓物或為牙保者，處五年以下有期徒刑、拘役或科或併科一千元以
下罰金。
因贓物變得之財物，以贓物論。
中華民國刑法第三百三十七條
(侵占遺失物罪)
意圖為自己或第三人不法之所有，而侵占遺失物、漂流物或其他離本人所持有之物者
，處五百元以下罰金。
中華民國刑法第二百一十六條
(行使偽造變造或登載不實之文書罪)
行使第二百十條至第二百十五條之文書者，依偽造、變造文書或登載不實事項或使登
載不實事項之規定處斷。
中華民國刑法第二百一十二條
(偽造變造特種文書罪)
偽造、變造護照、旅券、免許證、特許證及關於品行、能力服務或其他相類之證書、
介紹書，足以生損害於公眾或他人者，處一年以下有期徒刑、拘役或三百元以下罰金
。
中華民國刑法第二百一十七條
(偽造盜用印章印文或署押罪)
偽造印章、印文或署押，足以生損害於公眾或他人者，處三年以下有期徒刑。
盜用印章、印文或署押，足以生損害於公眾或他人者，亦同。
